José Felix

Desarrollador Full Stack con más de 3 años de experiencia en desarrollo web usando Laravel y Vue.js. Me desempeño en entornos ágiles y disfruto trabajar tanto en el frontend como en el backend, creando interfaces intuitivas y arquitecturas eficientes. Además, tengo conocimientos en React y Java, tecnologías en las que sigo profundizando para expandir mis habilidades.

CONTACTO

- ****+51 990 013 609
- Pasaje Milagros 148, SMP
- in linkedin.com/in/j-felix
- □ JoseFelix007
- josefelix007.github.io/

EDUCACIÓN

Mar 2015 - Dic 2021 Ingeniería Informática

Pontifica Universidad Católica del Perú
- Beca Excelencia Académica del Pronabec

APTITUDES

Habilidades

Php Javascript Sql

Laravel Vue React

Typescript Scss Bash

Sistemas Operativos

Windows Linux

Idiomas

Inglés

REFERENCIAS

Esteban Díaz

Jefe TI en Aira Virtual

Datos disponibles a solicitud

EXPERIENCIA LABORAL

Desarrollador Full Stack

Ago 2021 - Dic 2024

Aira Virtual

- Desarrollo e implementación de nuevas funcionalidades en sistemas de recursos humanos, utilizando PHP (Laravel) y Javascript (Vue.js).
- Coordinación con el equipo de desarrollo para la asignación de historias de usuario, asegurando la correcta implementación de las funcionalidades.
- Elaboración de documentación técnica para los sistemas desarrollados, facilitando su mantenimiento y evolución.
- Optimización en rendimiento de consultas a base de datos.

Desarrollador Full Stack

Ene 2021 - Mar 2021

Phuyu Soft S.A.C.

- Desarrollo e implementación de funcionalidades en sistemas Punto de Venta utilizando Codelgniter (PHP) y Javascript (jQuery).
- Instalación y configuración de sistemas Punto de Venta en los equipos de los clientes.
- Desarrollo de funcionalidades para la generación de reportes de ventas.
- Optimización en rendimiento de consultas a base de datos.

Practicante Pre-profesional

Oct 2019 - Jul 2020

Pontificia Universidad Católica del Perú - Oficina de Eventos y Viajes

- Automatización procesos operativos en la gestión de eventos en la universidad a través de macros en VBA Excel y pequeños scripts en bash.
- Administración de servidores Windows y Linux junto a otras herramientas informáticas utilizadas en la oficina.
- Actualización de un sistema web para reservas de ambientes para eventos en la universidad usando Wordpress, php y mysql.

INFORMACIÓN ADICIONAL

Programa académico - Clubes de Ciencias Perú

Jul 2018

• Estudiando Física Espacial con herramientas computacionales. Uso de lenguaje python.

Programa académico - Clubes de Ciencias Perú

Jul 2017

• Investigación en Impactos sobre el cambio climático. Uso de lenguaje R.